臺灣臺南地方法院刑事判決　　　　　　　93年度易字第1004號
公　訴　人　臺灣台南地方法院檢察署檢察官
被　　　告　丁○○　男　42歲.
　　　　　　丙○○　男　33歲.
　　　　　　　　　　七號另案.
上列被告等因竊盜等案件，經檢察官提起公訴（93年度偵字第
10100號、93年度偵緝字第884號），及移送併辦（94年度偵字第
2572號），被告等就犯罪事實為有罪之陳述，本件裁定進行簡式
程序，判決如下：
    主  文
丁○○連續毀越安全設備，於夜間侵入住宅竊盜，處有期徒刑壹
年。
丙○○意圖使犯人隱避而頂替，累犯，處有期徒刑柒月。
    事  實
一、丁○○前於民國85年間，因強盜案件經法院判處有期徒刑8
    年10月確定，於91年1月9日縮短刑期假釋出獄（96年3月4日
    執行完畢，尚不構成累犯）；丙○○前於86年間因搶奪案件
    ，經法院判處有期徒刑3年6月，於89年7月10縮短刑期假釋
    出獄，於90年12月25日執行完畢。
二、丁○○竟基於意圖為自己不法所有之概括犯意，先於92年8
    月12日上午10時許，至戊○○位於台南縣永康市○○街35巷
    15弄8號之15，4樓住處，持客觀上足以為凶器之螺絲起子（
    未扣案），破壞門鎖後進入，竊取戊○○所有之油畫4幅、
    油畫框1個、茶壺5只、幻燈機1部、魯特琴2把、假象牙筆盒
    及銀器各1組及項鍊、戒指、鑽戒等財物，得手後變賣花用
    殆盡；再承繼前開竊盜犯意於93年1月28日夜間10時許，至
    己○○、乙○○夫妻位於台南縣永康市○○街四四七巷六十
    八弄十三號住處，以攀爬之方式爬上該建物二樓客廳前之陽
    台，並以石塊等物品將該住處二樓客廳窗戶玻璃擊碎，而以
    此方式侵入己○○、乙○○夫妻之住宅後，遂於主臥房及一
    樓車庫內翻箱倒櫃，並竊取己○○、乙○○所有之行動電話
    1支（廠牌：易利信、序號：000000000000000）、鑽石戒指
    2只、黃金手鍊2條、金項鍊1條、白金項鍊5條、黃金戒指1
    只、己○○所有之
    一張（帳號000000 00 0000），得手後逃離現場，旋於同日
    晚間10時13 分，至臺南市○○路二三二號「東寧郵局」提
    款機，利用上開竊取之提款卡輸入密碼以此不正方法，領取
    共計新台幣（下同）1萬1千元，得手後花用殆盡。嗣分別因
    戊○○報警在住家書房書桌下及筆筒採集檢驗出丁○○所遺
    留下之指紋，及己○○、乙○○發覺家中遭人侵入竊盜，乃
    報警處理，而於客廳玻璃上採集檢驗出丁○○所遺留之指紋
    ，因而發現上情。
三、丙○○明知丁○○係涉有刑法竊盜罪嫌之犯人，仍在丁○○
    要求下（丁○○恐竊盜事跡敗露遭警查緝，假釋遭撤銷），
    竟意圖為使丁○○隱避，與丁○○於93年3月28日一同至臺
    南縣警察局永康分局製作筆錄，並向調查該案件之警員李湘
    俊佯稱己○○、乙○○家中竊盜案件係其所為，以頂替犯人
    丁○○。
四、案經台南縣警察局永康分局及訴請台灣台南地方法院檢察署
    偵查、台灣台南地方法院檢察署檢察官自動檢舉起訴及移送
    併辦。
    理  由
一、本件被告丁○○、丙○○對於前揭事實於本院審理時坦承不
    諱，核與被害人己○○、乙○○、戊○○指述住屋遭竊之事
    實相符，且有內政部警政署刑事警察局93年2月11日刑紋字
    第0930030789號鑑驗書及戊○○家中採集之指紋鑑驗書各1
    紙在卷可佐，並有提款機監視器翻拍照片2幀、華南商業銀
    行東臺南分行存摺明細影本1紙及現場蒐證照片多幀在卷可
    佐，被告丁○○、丙○○二人自白與事實相符應堪採信。本
    件事證明確，被告等犯行均可認定。
二、按刑法第三百二十一條條第一項第三款所稱之攜帶兇器竊盜
    罪，係以行為人攜帶兇器竊盜為其加重條件，此所謂兇器，
    其種類並無限制，凡客觀上足對人之生命、身體、安全構成
    威脅，具有危險性之兇器均屬之，且祇須行竊時攜帶此種具
    有危險性之兇器為已足，並不以攜帶之初有行兇之意圖為必
    要（最高法院七十九年臺上字第五二五三號判例要旨），查
    被告丁○○所攜帶持以行竊戊○○住家之螺絲起子1支，一
    般均為金屬材質，頭尖細長，客觀上足以對人之生命、身體
    、安全構成威脅，具有危險性，自屬兇器無疑；核被告丁○○所為應構成毀越安全設備於夜間侵入住宅竊盜罪（己○○
    家）、攜帶凶器毀越門扇竊盜罪（戊○○家）及由自動提款
    六十四條第二項之頂替罪。被告丁○○先後二次加重竊盜犯
    行，時間緊接，犯罪基本構成要件相同，顯均係基於概括之
    犯意反覆為之，應依連續犯之規定論以毀越安全設備於夜間
    侵入住宅竊盜罪並加重其刑。又被告丁○○所犯毀越安全設
    備於夜間侵入住宅竊盜罪及由自動提款設備取得他人之財物
    罪二罪間，有方法結果之牽連關係，為牽連犯，應依刑法第
    五十五條之規定，從毀越安全設備於夜間侵入住宅竊盜罪處
    斷。被告丁○○移送併辦部分，雖未為起訴書所論列，惟此
    與前揭論罪部分為連續犯，屬裁判上一罪之同一案件，為起
    訴效力所及，本院依法自應予以審究。又被告丙○○有事實
    欄所載之罪刑，有台灣高等法院被告全國前案紀錄表在卷可
    按，其於五年之內再犯本件有期徒刑以上之罪，為累犯，應
    依法加重其刑。爰審酌被告丁○○犯罪之動機、目的、手段
    ，尚未賠償被害人損害竊得財物之價值，被告林明枝對司法
    偵查結果造成資源之浪費，然被告等犯罪後坦承不諱，態度
    良好等一切，分別量處如主文所示之刑，以資懲儆。被告丁○○行竊之螺絲起子並未扣案，且無法證明尚未滅失，為免
    將來執行之困難，爰不另為沒收之諭知，附此敘明。
據上論斷，應依刑事訴訟法第二百七十三條之一第一項、第二百
九十九條第一項前段，刑法第五十六條、第三百二十一條第一項
第一、二款、第三百三十九條之二第一項、第一百六十四條第二
項、第五十五條、第四十七條，罰金罰鍰提高標準條例第一條前
段，判決如主文。
本案經檢察官甲○○到庭執行職務
中　　華　　民　　國　　94　　年　　4　　月　　13　　日
　　　　　　　　　刑事第十庭    法　官　蔡奇秀
以上正本證明與原本無異。
如不服本判決，應於收受送達後10日內向本院提出上訴書狀（應
附繕本）。
　　　　　　　　　　　  　　　　書記官  韓雪青
中　　華　　民　　國　　94　　年　　4　　月　　13　　日
附錄所犯法條：
刑法第三百二十一條
犯竊盜罪而有左列情形之一者，處六月以上、五年以下有期徒刑
：
一　於夜間侵入住宅或有人居住之建築物、船艦或隱匿其內而犯
之者。
二　毀越門扇、牆垣或其他安全設備而犯之者。
三　攜帶兇器而犯之者。
四　結夥三人以上而犯之者。
五　乘火災、水災或其他災害之際而犯之者。
六　在車站或埠頭而犯之者。
前項之未遂犯罰之。
刑法第三百三十九條之二第一項
意圖為自己或第三人不法之所有，以不正方法由自動付款設備取
得他人之
物者，處三年以下有期徒刑、拘役或一萬元以下罰金。
刑法第一百六十四條
藏匿犯人或依法逮捕拘禁之脫逃人或使之隱避者，處二年以下有
期徒刑、
拘役或五百元以下罰金。
意圖犯前項之罪而頂替者，亦同
